【裁判字號】    99,審聲,107
【裁判日期】    991224
【裁判案由】    停止執行
【裁判全文】
臺灣高雄地方法院民事裁定             99年度審聲字第107號
聲  請  人  僑慧建設開發股份有限公司
法定代理人  蔡俊良
相  對  人  兆豐國際商業銀行股份有限公司
法定代理人  蔡友才
相  對  人  陳萬良
上列當事人間聲請停止執行事件，本院裁定如下：
  主  文
聲請駁回。
  理  由
一、按有回復原狀之聲請，或提起再審之訴或異議之訴，或對於
    和解為繼續審判之請求，或提起宣告調解無效之訴、撤銷調
    解之訴，或對於許可強制執行之裁定提起抗告時，法院因必
    要情形或依聲請定相當並確實之擔保，得為停止強制執行之
    裁定，固為強制執行法第18條第2 項所規定。惟該條項所謂
    之必要情形，係由法院依自由裁量定之，而法院為此決定，
    應就回復原狀之聲請，或再審之訴，或異議之訴，或抗告，
    在法律上是否顯無理由，以及如不停止執行，將來是否難於
    回復執行前之狀態等各情形予以斟酌（最高法院69年度台抗
    字第577 號裁定參照）。是以，縱認聲請人聲明願供擔保停
    止執行，仍須法院認有必要，始得裁定停止執行。
二、聲請意旨略以：本院所受理之94年執字第58950 號執行案件
    ，聲請人就占有使用系爭抵押物之關係提出訴訟，本院以99
    審訴字第2322號民事案件審理中，然系爭抵押物已由相對人
    陳萬良得標，聲請人證據確鑿且有勝訴之把握，惟執行程序
    在即，為免聲請人恐有難以恢復之虞，聲請人願供擔保，請
    求本院於該訴訟確定前裁定停止執行程序等語。
三、經查，聲請人主張已提起第三人異議之訴，又系爭抵押物已
    由相對人陳萬良得標等情，業經本院依職權調取本院99年度
    審訴字第2322號第三人異議之訴民事卷宗及本院94年度執字
    第58950 號執行卷，核閱無誤。而聲請人主張伊係系爭抵押
    物之占有人，證據確鑿且有勝訴之把握，惟僅提出本院99年
    度審訴字第2322號開庭通知書及民事追加被告狀，並未提出
    其他可資證明對系爭抵押物有足以排除強制執行之權利之證
    明。又強制執行法第15條，所謂就執行標的物有足以排除強
    制執行之權利者，係指對於執行標的物有所有權、典權、留
    置權、質權存在情形之一者而言。占有，依民法第940 條之
    規定，不過對於物有事實上管領之力，自不包含在內。最高
    法院44年台上字第721 號著有判例意旨可稽。故依聲請人於
    第三人異議之訴所主張之原因事實及訴之聲明內容觀之，顯
    然並不符合提起第三人異議之訴之要件，其訴在法律上顯無
    理由。本院斟酌上情，認並無停止執行程序之必要，聲請人
    之聲請，並無理由，應予駁回，爰裁定如主文。
四、依強制執行法第30條之1 、民事訴訟法第95條、第78條，裁
    定如主文。
中    華    民    國    99    年    12    月    24    日
                      民事第二庭法  官  郭宜芳
為正本係照原本作成。
如對本裁定抗告須於裁定送達後10日內向本院提出抗告狀，並繳
納裁判費新臺幣1,000元。
中    華    民    國    99    年    12    月    24    日
                                書記官  邱慧柔

司法院資訊處製作；財團法人民間司法改革基金會備份。
